【裁判字號】    99,交簡上,130
【裁判日期】    991230
【裁判案由】    過失傷害
【裁判全文】
臺灣臺南地方法院刑事判決           99年度交簡上字第130號
上  訴  人  臺灣臺南地方法院檢察署檢察官
被      告  史惠燕
選任辯護人  王進輝律師
上列上訴人因過失傷害案件，不服本院於民國九十九年七月十二
日所為九十九年度交簡字第一三六七號第一審刑事簡易判決（聲
請簡易判決處刑案號：九十九年度調偵字第七六七號），提起上
訴，本院管轄之第二審合議庭判決如下：
    主  文
上訴駁回。
史惠燕緩刑貳年。
    事實及理由
一、本案經本院審理結果，認第一審刑事簡易判決以被告史惠燕
    犯刑法第二百八十四條第一項前段之過失傷害罪，判處拘役
    五十五日，如易科罰金，以新臺幣（下同）一千元折算一日
    ，核無不當，應予維持，並引用第一審刑事簡易判決書記載
    之事實、證據及理由（如附件）。
二、檢察官上訴意旨略以：被告史惠燕於九十九年三月一日肇事
    迄今未對告訴人關懷與探視，犯後態度不良，毫無悔意，告
    訴人身心受極大創傷，致患有憂鬱症，原判決僅判處被告拘
    役五十五日，量刑顯然太輕等語。
三、按關於刑之量定，係實體法上賦予法院得為自由裁量之事項
    ，倘其未有逾越法律所規定之範圍，或濫用其權限，即不得
    任意指摘為違法，以為上訴之理由，此有最高法院七十五年
    台上字第七０三三號判例可以參照。查本件原審以被告係犯
    刑法第二百八十四條第一項之過失傷害罪，又被告於肇事後
    ，在其犯行未被有偵查犯罪職權之公務員發覺前，即留於現
    場等候員警到場，待處理員警到場尚不知何人為肇事者時，
    即表明為肇事者而接受裁判，有臺南市○○○道路交通事故
    肇事人自首情形紀錄表附卷可憑，經核與刑法第六十二條之
    自首規定相符，爰依該條前段規定，減輕其刑，並審酌被告
    素行尚佳，於駕車時理應注意交通規則，明知地面及路旁均
    一再標示停車再開之註記，卻未曾停車及觀察左右來車即貿
    然自街口駛出而肇事之過失程度，本件車禍事故告訴人亦有
    交岔路口未減速慢行及疏未注意車前狀況之過失程度，告訴
    人所受傷害非輕，及被告於數度調解後迄今仍未達成賠償和
    解或賠付告訴人任何損害之態度等一切情狀，量處拘役五十
    五日，並諭知易科罰金之折算標準，對於告訴人因本案所受
    傷害及被告犯後態度均已詳加審酌，量刑未逾越客觀上之適
    當性、相當性及必要性之比例原則，尚無量刑失當之情形。
    被告以前揭理由指摘原審判決量刑過輕，提起上訴，核無理
    由，應予駁回。
四、末查被告前未曾受有期徒刑以上刑之宣告，有臺灣高等法院
    被告前案紀錄表一份在卷可考，且其於本院審理時，復與告
    訴人達成民事調解，並已賠償告訴人損害一情，有卷附本院
    刑事庭調解案件進行單及本院九十九年度司南檢調字第九二
    一號調解筆錄各一份可按，足見其有積極彌補過錯之舉動，
    經本次偵查及審理程序，當知所警惕而無再犯之虞，本院因
    認上開所宣告之刑以暫不執行為適當，爰依刑法第七十四條
    第一項第一款之規定諭知緩刑二年，以啟自新。
據上論斷，應依刑事訴訟法第四百五十五條之一第一項、第三項
、第三百六十八條、第三百七十三條，刑法第七十四條第一項第
一款，判決如主文。
本案經檢察官王惠芬到庭執行職務。
中    華    民    國    99    年    12    月    30    日
                  刑事第五庭  審判長  法  官  鄭文祺
                                      法  官  陳振謙
                                      法  官  劉秀君
以上正本證明與原本無異。
不得上訴。
                                      書記官  曾盈靜
中    華    民    國    99    年    12    月    30    日

司法院資訊處製作；財團法人民間司法改革基金會備份。
